# **Adriana Pargas**

Caracas, Venezuela.

Teléfono: +58 (424) 278.02.87 ● Correo electrónico: Adrianapargas@hotmail.com

## Objetivo

Devolver la salud bucal a los pacientes y restablecer la función masticatoria. Mejorar la calidad de vida del paciente, que se ve interrumpida, bien sea por carencias funcionales, de salud o estéticas. Al mismo tiempo, aportar mis conocimientos y experiencia a organizaciones odontológicas en España y seguir desarrollándome profesionalmente en esta área.

# **Experiencia**

## Odontólogo General

### Agosto 2003 - actualmente

Práctica privada e independiente en la ciudad de Caracas. Diseño y elaboración de prótesis fijas y removibles.

#### Coordinador de Servicio de Odontología

Octubre 2006 - Julio 2009

Desarrollo gerencial del departamento de Odontología y práctica odontológica en atención al público. Líder de un equipo de trabajo, a cargo de 19 personas. Encargada de proveedores, inventario, planificación de jornadas laborales y de garantizar una atención de calidad a los pacientes.

## **Estudios**

Licenciatura en Odontología Universidad Central de Venezuela.	1996 - 2003
Curso de Blanqueamiento dental, beneficios y riesgos Curso teórico-práctico.	Junio 2009
Curso Una Visión Contemporánea de la Práctica Clínica Odontológica Curso teórico.	Agosto 2007
Preparación de Conductos Radiculares : nuevas alternativas Curso teórico.	Marzo 2000
Curso Nuevos Horizontes en Endodoncia Curso teórico.	Mayo 2000
38 Congreso Odontológico Nacional Asistencia.	Julio 2000
l Foro de Salud Bucal Asistencia.	Julio 2007
Taller de Gerencia y Salud Curso teórico.	Junio 2007
Blanqueamiento Dental Curso teórico.	Mayo 2008



Atención a pacientes con problemas de salud bucal por medio de Odontología Estética, Odontología General, Prostodoncia. procedimientos básicos de cirugía, emergencias endodónticas, profilaxis, tartrectomía e higiene. Experiencia en diagnóstico y eliminación de caries.